【裁判字號】    90,交易緝,6
【裁判日期】    901005
【裁判案由】    公共危險
【裁判全文】
臺灣高雄地方法院刑事判決                            九十年度交易緝字第六號
    公  訴  人  臺灣高雄地方法院檢察署檢察官
    被      告  甲○○
右列被告因公共危險案件，經檢察官聲請簡易判決（八十八年度偵字第二五三九０號
），經本院高雄簡易庭認為不宜以簡易判決處刑，移由本院交通法庭依通常程序審理
，本院判決如左：
    主  文
甲○○服用酒類，不能安全駕駛動力交通工具而駕駛，處拘役伍拾日，如易科罰金以
參佰元折算壹日。
    事  實
一、甲○○明知其酒後駕車易肇事致生危險，且飲酒吐氣時酒精成分達每公升零點二
    五毫克以上者不得駕車，到達每公升零點五五毫克以上者，駕車則有害公共危險
    之虞，竟於民國八十八年五月四日晚上飲用酒類後，在不能安全駕駛之情況下，
    仍騎乘車牌號碼ＸＬＴ－二八三號機車，而於同日晚上九時二十分許，在高雄市
    ○○○路，經警攔檢後，於現場對其作酒精濃度測試，發現其吐氣中所含之酒精
    濃度達每公升零點七九毫克，認已達無法安全駕駛之程度。
二、案經高雄市政府警察局前鎮分局報請臺灣高雄地方法院檢察署檢察官偵查起訴。
    理  由
一、訊據被告對於在右揭時、地曾飲用酒類後駕車之事實坦承不諱，惟辯稱：精神狀
    況良好云云。經查：按刑法第一百八十五條之三乃係為維護交通安全，故規定對
    於服用酒類或其他相類之物過量致意識模糊而仍駕駛交通工具者所為之處罰，以
    防止交通事故之發生。而其規定所謂「不能安全駕駛」，乃抽象危險犯，並不以
    發生具體危險為必要，矧就醫學文獻所知，酒精對人體造成之影響，於呼氣時酒
    精濃度達每公升零點二五毫克（約合體內血液中酒精濃度五○ＭＧ＼ＤＬ或零點
    零五％）即會輕度中毒，造成輕度協調功能降低；呼氣酒精濃度達每公升零點五
    毫克時（約合體內血液中酒精濃度一○○ＭＧ＼ＤＬ或零點一％）屬輕到中度中
    毒症狀，出現反應較慢、感覺減低、影響駕駛之狀況；又飲酒後一小時許，其體
    內血液酒精濃度可達最高，此有分別有行政院國軍退除役官兵輔導委員會臺北榮
    民總醫院八十八年八月五日（八八）北總內字第二六八六八號函文、八十八年十
    月二十六日（八八）院賓文廉字第一三四○七號臺灣高等法院函中臺北醫學院附
    設醫院精神科主任蔡尚穎「酒精對人體生理與行為之影響」一文可據。而本案被
    告係於肇事當天晚上七、八時許飲用酒類，並於飲用後一、二小時遭查獲，此已
    據被告陳明（見本院九十年八月二十六日調查筆錄、九月二十一日審判筆錄），
    是被告接受酒精濃度測試之時距其飲酒後至少已有一小時餘，而該當時其血液中
    之酒精濃度達每公升零點七九毫克，此亦有該測試單可證，依前醫學文獻所述，
    被告血液內之酒精濃度，已高於前揭中度中毒之標準，故依前揭說明，其發生肇
    事之危險性業已高出一般人，被告顯於駕駛動力交通工具之始，即已達不能安全
    駕駛之情狀，足堪認定，此外，尚有高雄市政府警察局舉發違反道路交通管理事
    件通知單足資佐證。是本案事證已臻明確，被告犯行洵堪認定，應予依法論科。
二、核被告所為，係犯刑法第一百八十五條之三服用酒類不能安全駕駛動力交通工具
    而駕駛罪。爰審酌被告既明知酒後不得駕車，且酒後駕車發生車禍之機率，較未
    飲酒者為高，詎仍為騎乘動力交通工具，不啻對他人已產生立即侵害之高度危險
    性，亦自陷於危險狀態中，且嚴重侵害道路交通往來安全，惟念及其犯後態度尚
    可等一切情狀，量處如主文所示之刑。又被告於犯罪後，刑法第四十一條於九十
    年一月四日修正，並於同月十日公布施行，有關易科罰金之部分，範圍擴大為最
    重本刑五年以下有期徒刑之罪，惟與被告所犯之罪比較後並未有影響，依刑法第
    二條第一項前段之規定，應適用裁判時之刑法第四十一條第一項規定，並諭知易
    科罰金之折算標準。
據上論斷，應依刑事訴訟法第二百九十九條第一項前段，刑法第一百八十五條之三、
第四十一條第一項、第二條第一項前段，罰金罰鍰提高標準條例第二條，判決如主文
。
中      華      民      國      九十      年      十      月      五    日
                                  臺灣高雄地方法院交通法庭
                                      法  官  楊  國  祥
右正本證明與原本無異。
如不服本判決，應於判決送達後十日內，向本院提出上訴狀。
                                      書記官  陳  怡  真
中    華    民    國    九十      年       十      月        五        日
附錄論罪法條：
中華民國刑法第一百八十五條之三
服用毒品、麻醉藥品、酒類或其他相類之物，不能安全駕駛動力交通工具
而駕駛者，處一年以下有期徒刑、拘役或三萬元以下罰金。


司法院資訊處製作；財團法人民間司法改革基金會備份。
